# 请教陈版一个关于增资的问题

提问人：wx_601a02e32047 时间：2022-05-16 14:26:33
A是B的全资母公司，现在A想对B进行 4 轮增资。
目前A持有B公司6,000股，每股单价 10 块，相当于股本60,000元；
第一笔，A公司打算增资700,000元，B公司新发股数40,000股，每股 10 元，相当于一共有300,000元进资本公积；
第二笔，A公司打算增资700,000元，B公司新发股数 500 股，每股 10 元，相当于一共有695,000元进资本公积；
第三笔，A公司打算增资100,000元，B公司新发股数 500 股，每投 10 元，相当于一共有95,000元进资本公积
按说，全资子公司这种增资母公司应该是“随意”的，但能这样“随意”吗？

回答人：chenyiwei
法律上应当不禁止这样操作，也不涉及外部第三方利益。增资形成的资本公积日后也可以转增资本。但是，资本公积属于股东资本性投入形成的权益的一部分，日后不可以随意退还或者分配给股东。A不能认为这部分资本公积是可以随意收回的。